臺灣新北地方法院板橋簡易庭裁定
111年度板秩字第107號
移送機關    新北市政府警察局板橋分局

被移送人    呂承翰


上被移送人因違反社會秩序維護法案件，經移送機關於民國111
年5月22日以新北警板刑字第1113896064號移送書移送審理，本
院裁定如下：
    主  文
呂承翰無正當理由攜帶具有殺傷力之器械，處罰鍰新臺幣參仟元
。
扣案具有殺傷力之彈簧刀壹把沒入。
    事 實 理 由 及 證 據
一、被移送人於下列時、地有違反社會秩序維護法之行為：
（一）時間：民國111年5月12日凌晨0時50分許。
（二）地點：新北市板橋區大觀路3段160巷34弄口。
（三）行為：無正當理由攜帶具有殺傷力之彈簧刀1把。
二、上開事實，有下列之事證明屬實：
（一）被移送人於警詢時之自白。
（二）新北市政府警察局板橋分局扣押筆錄、扣押物品目錄表及
      扣案物品照片。
 (三) 扣案之彈簧刀1把。
三、按無正當理由攜帶具有殺傷力之器械、化學製劑或其他危險
    物品者，處三日以下拘留或新臺幣3萬元以下罰鍰，社會秩
    序維護法第63條第1項第1款定有明文。本條款之構成要件，
    須行為人客觀上有攜帶具有殺傷力之器械、化學製劑或其他
    危險物品之行為，且該攜帶係無正當理由，因而有危害於行
    為人攜帶所處時空之安全情形，始足當之。依上開要件，判
    定行為人有無違反本條款非行，首須行為人有攜帶行為，次
    審酌該攜帶行為是否係無正當理由，再衡量行為人攜帶行為
    所處時空，因行為人於該時空有攜帶該類器械，而使該時空
    產生安全上危害；亦即，就行為人客觀上之攜帶行為，依其
    攜帶行為之目的，考量行為人攜帶當時言詞舉動、時間、地
    點、身分等因素，據以認定其是否已構成本條款之非行，合
    先敘明。
四、經查，彈簧刀為具有殺傷力之器械之危險物品，常有危害於
    一般安全情形，本件被移送人雖辯稱帶著防身，惟衡諸社會
    通念，並無隨身攜帶彈簧刀防身之必要，被移送人所辯，難
    認係正當理由，自不足採，被送移人所為，係違反社會秩序
    維護法第63條第1項第1款攜帶具有殺傷力之器械之非行。爰
    審酌被移送人違反之動機、目的、所受刺激、手段、智識程
    度、生活狀況、違反義務之程度、上開非行所生之危險或損
    害及其他等一切情狀，量處如主文所示之處罰，以資懲儆。
    另扣案之彈簧刀係供被移送人違反本法行為所用之物，且為
    被移送人所有，爰依社會秩序維護法第22條第3項規定，予
    以沒入。
五、依社會秩序維護法第46條第1項、第63條第1項第1款，裁定
    如主文。
中　　華　　民　　國　  111　　年　　5　　月　　30　　日
                  臺灣新北地方法院板橋簡易庭
                      法      官  呂安樂
以上正本證明與原本無異。
如不服本裁定，得於裁定書送達之翌日起 5 日內，以書狀敘述
理由，向本庭提出抗告。
中　　華　　民　　國　  111　　年　　5　　月　　30　　日
                      書  記  官　魏賜琪